臺灣嘉義地方法院刑事裁定
111年度聲字第357號
聲  請  人  臺灣嘉義地方檢察署檢察官
受  刑  人  劉進仕




上列聲請人因受刑人數罪併罰有二裁判以上，聲請定其應執行之
刑（111年度執字第169號），本院裁定如下：
    主  文
劉進仕所犯如附表所示之罪，所處如附表所示之刑，應執行有期
徒刑貳年拾月。
    理  由
一、聲請意旨略以：受刑人劉進仕因犯竊盜等案件，先後經判決
    確定如附表，應依刑法第53條、第51條第5款定其應執行之
    刑，爰依刑事訴訟法第477條第1項聲請裁定等語。
二、數罪併罰，分別宣告其罪之刑，如宣告多數有期徒刑者，於
    各刑中之最長期以上，各刑合併之刑期以下，定其刑期，但
    不得逾30年，刑法第51條第5 款分別定有明文。又裁判確定
    前犯數罪者，併合處罰之。但有下列情形之一者，不在此限
    ：㈠得易科罰金之罪與不得易科罰金之罪。㈡得易科罰金之罪
    與不得易服社會勞動之罪。㈢得易服社會勞動之罪與不得易
    科罰金之罪。㈣得易服社會勞動之罪與不得易服社會勞動之
    罪。前項但書情形，受刑人請求檢察官聲請定應執行刑者，
    依第51條規定定之，刑法第50條亦定有明文。又數罪併罰中
    之一罪，依刑法規定得易科罰金，若因與不得易科罰金之他
    罪，併合處罰結果而不得易科罰金時，原可易科部分所處之
    刑，自亦無庸為易科折算標準之記載（司法院院字第2702號
    解釋、司法院大法官釋字第144號解釋及第679號解釋理由書
    意旨參照）。再法律上屬於自由裁量之事項，有其外部性界
    限及內部性界限，並非概無拘束。依據法律之具體規定，法
    院應在其範圍選擇為適當之裁判者，為外部性界限；而法院
    為裁判時，應考量法律之目的，及法律秩序之理念所在者，
    為內部性界限。法院為裁判時，二者均不得有所逾越（最高
    法院80年度台非字第473號判決意旨參照）。是以數罪併罰
    ，有二裁判以上，定其應執行之刑時固屬法院自由裁量事項
    ，然仍應受前揭外部性界限及內部性界限之拘束。
三、受刑人劉進仕所犯如附表所示之罪，雖符合刑法第50條第1
    項前段裁判確定前犯數罪之情形，惟其中附表編號１、６、７
    所示之罪，係得易科罰金之罪，附表編號２至５、８所示之罪
    ，係不得易科罰金之罪，即符合刑法第50條第1項但書例外
    不得併合處罰之情形，依同條第2項之規定應由受刑人請求
    檢察官聲請定應執行刑。而本件係受刑人請求檢察官向法院
    聲請定應執行刑，有臺灣嘉義地方檢察署定刑聲請書附卷可
    憑。揆諸上開規定，前揭得易科罰金之罪與不得易科罰金之
    罪，自得併合處罰，惟所犯附表中就得易科罰金之罪與不得
    易科罰金之罪合併處罰結果，亦已不得易科罰金。
四、受刑人所犯如附表編號３至５所示案件，前經本院以110年度
    易字第172號判決定應執行有期徒刑1年2月確定，所犯如附
    表編號６至７所示案件，經本院以110年度易字第172號判決定
    應執行有期徒刑4月確定，此有該判決書及臺灣高等法院被
    告前案紀錄表可稽。是本院定應執行刑，除不得逾越刑法第
    51條第5款所定法律之外部界限即不得重於附表所示各罪加
    計之總和外，亦應受內部界限之拘束即不得逾3年1月。
五、聲請人聲請就受刑人所犯附表所示之各罪定其應執行刑，經
    核與首揭法條規定尚無不合，爰參酌受刑人表示「請從輕定
    刑」之意見及歷次犯罪情節、所生危害等一切情狀，定其應
    執行刑如主文所示。
六、依刑事訴訟法第477 條第1 項，刑法第50條、第53條、第51
    條第5 款，裁定如主文。
中　　華　　民　　國　　111 　年　　5 　　月　　31　　日
                  刑事第八庭  法　官　盧伯璋
上列正本證明與原本無異。
如不服本裁定，應於裁定送達後5日內向本院提出抗告狀（應附
繕本）。　　　　　　　　　
中　　華　　民　　國　　111 　年　　5 　　月　　31　　日
                              書記官  曹瓊文
　　　　　　　　　
編　　　　　號   １  ２  ３ 罪　　　　　名  竊盜 加重竊盜 加重竊盜 宣　　告　　刑  有期徒刑4月 有期徒刑7月 有期徒刑9月 犯　罪　日　期  109年05月21日 109年12月26日 109年12月30日 偵查(自訴)機關 年　度　案　號  嘉義地檢109年度偵字第8756號 嘉義地檢110年度偵字第468號 嘉義地檢110年度偵字第1027號 最　後 事實審 法　　院 嘉義地院 嘉義地院 嘉義地院  案　　號 109年度朴簡字第385號 110年度易字第86號 110年度易字第172號  判決日期 109年11月30日 110年02月26日 110年09月24日 確　定 判　決 法　　院 嘉義地院 嘉義地院 嘉義地院  案　　號 109年度朴簡字第385號 110年度易字第86號 110年度易字第172號  判決日期 110年01月12日 110年04月09日 110年10月26日  備註   嘉義地檢110年度執字第281號 嘉義地檢110年度執字第1446號 ①嘉義地檢110年度執字第3180號 ②附表編號３至５所示案件，前經本院以110年度易字第172號判決定應執行有期徒刑1年2月確定。 

編　　　　　號   ４  ５  ６ 罪　　　　　名  加重竊盜 加重竊盜 行使變造特種文書 宣　　告　　刑  有期徒刑9月 有期徒刑9月 有期徒刑3月 犯　罪　日　期  110年01月03日 110年01月03日 109年12月30日 偵查(自訴)機關 年　度　案　號  嘉義地檢110年度偵字第1027號 嘉義地檢110年度偵字第1027號 嘉義地檢110年度偵字第1027號 最　後 事實審 法　　院 嘉義地院 嘉義地院 嘉義地院  案　　號 110年度易字第172號 110年度易字第172號 110年度易字第172號  判決日期 110年09月24日 110年09月24日 110年09月24日 確　定 判　決 法　　院 嘉義地院 嘉義地院 嘉義地院  案　　號 110年度易字第172號 110年度易字第172號 110年度易字第172號  判決日期 110年10月26日 110年10月26日 110年10月26日  備註   ①嘉義地檢110年度執字第3180號 ②附表編號３至５所示案件，前經本院以110年度易字第172號判決定應執行有期徒刑1年2月確定。 ①嘉義地檢110年度執字第3180號 ②附表編號３至５所示案件，前經本院以110年度易字第172號判決定應執行有期徒刑1年2月確定。 ①嘉義地檢110年度執字第3181號 ②附表編號６至７所示案件，前經本院以110年度易字第172號判決定應執行有期徒刑4月確定。 

編　　　　　號    ７  ８ 罪　　　　　名  行使變造特種文書 加重竊盜 宣　　告　　刑  有期徒刑3月 有期徒刑8月 犯　罪　日　期  110年01月03日 110年01月01日 偵查(自訴)機關 年　度　案　號  嘉義地檢110年度偵字第1027號 嘉義地檢110年度偵緝字第353號 最　後 事實審 法　　院 嘉義地院 嘉義地院  案　　號 110年度易字第172號 110年度易字第476號  判決日期 110年09月24日 110年11月08日 確　定 判　決 法　　院 嘉義地院 嘉義地院  案　　號 110年度易字第172號 110年度易字第476號  判決日期 110年10月26日 110年12月13日  備註   ①嘉義地檢110年度執字第3181號 ②附表編號６至７所示案件，前經本院以110年度易字第172號判決定應執行有期徒刑4月確定。 嘉義地檢111年度執字第169號